臺灣臺北地方法院交通事件裁定　　　　　　　　　　九十三年度交聲字第七五二號
　　異　議　人
　　即受處分人　甲○○
右列異議人即受處分人因違反道路交通管理處罰條例案件，對於交通部公路總局臺北
區監理所於中華民國九十三年六月二十三日所為之處分 (原處分案號：北監自裁字裁
四○─Ｃ00000000號)，聲明異議，本院裁定如左：
    主  文
異議駁回。
    理  由
一、按汽車駕駛人，行經有燈光號誌管制之交岔路口闖紅燈者，處新臺幣（下同）一
    千八百元以上五千四百元以下罰鍰；復按汽車行駛至交岔路口，其行進、轉彎，
    應遵守燈光號誌或交通警察之指示；道路交通管理處罰條例第五十三條、道路交
    通安全規則第一百零二條第一項第一款分別定有明文。又汽車駕駛人，違反道路
    交通管理處罰條例第五十三條規定情形者，各記違規點數三點，同法第六十三條
    第一項第三款亦有規定。
二、本件異議人即受處分人甲○○於民國九十三年五月十五日十三時五十六分許，駕
    駛車牌號碼七Ｅ─五三七三號自用小客車，沿臺二線石門往三芝方向行駛，行經
    淡金、八甲路口時，適逢該處交通號誌已轉換為紅燈，詎受處分人竟未依法暫停
    於停止線後，仍闖越紅燈而停於下一路口前（北觀處前路口），故為臺北縣政府
    警察局金山分局員警逕行舉發，以受處分人有違反道路交通管理處罰條例第五十
    三條之行為掣發臺北縣政府警察局北縣警交字第Ｃ00000000號舉發違反
    道路交通管理事件通知單予以舉發，嗣受處分人於舉發通知單上所載應到案日期
    （九十三年五月三十一日）前之九十三年五月十九日向原處分機關申訴，原處分
    機關函請舉發機關調查結果，仍認受處分人有上開違規行為，乃依道路交通管理
    處罰條例第五十三條、第六十三條第一項（漏載第三款）規定，於九十三年六月
    二十三日以北監自裁字第裁四○─Ｃ00000000號裁決書裁處受處分人罰
    鍰二千七百元，並記違規點數三點。
三、訊據受處分人矢口否認有何違規行為，辯稱：伊並未闖紅燈，而以當時執勤員警
    所站立之地點觀之，距離原處分機關認定伊闖紅燈之路口，遠達一百多公尺，是
    本難確信執勤員警得以清楚看見停車線；再者，執勤員警並無法看見受處分人據
    以為行駛指示之向北號誌為何，而僅能看到面對其方向之向南號誌，而二個號誌
    可能產生秒差，故執勤員警於未能看清停車線，又無法看見伊所遵循之向北號誌
    之前提下，即認伊有闖紅燈之違規行為，自難令人憑信云云。然查：
（一）本件受處分人確有上開違規情事，而遭執勤員警攔撿並開立舉發違反道路交通
      管理事件通知單等情，業據證人即舉發員警戴仁致於本院訊問中結證明確，並
      有臺北縣政府警察局北縣警交字第Ｃ00000000號舉發違反道路交通管
      理事件通知單附卷可稽。復按交通警員製單舉發違反道路交通管理處罰條例所
      列之違規事實，本質上為行政處分，係公務員基於職務上權力，依法就特定之
      具體事件所為具公法上效果之單方行政行為，基於公務員為公法上行為具有公
      信力之原則，該行政處分當可被推定為真正，其據以依法處分之事實認定亦為
      正確無誤，況本件執勤員警與受處分人素不相識，應無捏造事實違法取締之必
      要，而本院亦查無證據足資證明執勤員警有何捏造事實違法取締之情事存在，
      則執勤警員本其維護交通秩序、安全職責所為之舉發，自應受到合法、正確之
      推定，不容受處分人任意否認。從而，受處分人違規之事實，自堪予以認定。
（二）又受處分人違規當時，證人係站立在距離受處分人闖紅燈之路口約一百七十五
      公尺之地方，而當時為白天，視線良好，現場為斜坡路段，證人因立於高處，
      得以清楚看見受處分人違規地點之交通號誌等情，除經證人證述明確外，復有
      臺北縣政府警察局金山分局九十三年六月七日金警交裁字第○九三○○○七九
      ○八號函、九十三年八月二十六日金警交字第○九三○○一二○七一號函附之
      現場圖及現場照片附卷可稽。此外，石門鄉臺二線與八甲路口之號誌，為二時
      相且全天三色正常運作，幹線（臺二線）南北向均同時顯示相同燈號，且於九
      十三年間並無相關故障通報及維修紀錄等情，有臺北縣政府九十三年九月十七
      日北府交工字第○九三○六三六九七二號函文在卷可憑。由上可知，受處分人
      以執勤員警無法看清現場停車線、號誌，且現場號誌存有秒差為由，認執勤員
      警所為之舉發有誤云云，自無足取。
四、綜上所述，本件受處分人有前揭違規行為，原處分機關依道路交通管理處罰條例
    第五十三條、第六十三條第一項第三款之規定，裁處受處分人罰鍰二千七百元，
    記違規點數三點，核無違誤，本件受處分人之異議為無理由，自應將其異議駁回
    。
據上論斷，應依道路交通案件處理辦法第十九條，裁定如主文。
中　　　華　　　民　　　國　　九十三　　年　　　十　　　月　　 十四 　　日
　　　                         臺灣臺北地方法院交通法庭
      　　                         法  官 劉素如
右正本證明與原本無異。
如不服本裁定，應於送達後五日內，向本院提出抗告狀。
          　　                     書記官 陳俐妙
中　　　華　　　民　　　國　　九十三　　年　　　十　　　月　　　十四　　日
